# 请教陈版主：先租后售的会计处理

提问人：小水 爱 米粒 时间：2022-10-25 14:40:34
企业出售设备给客户，采取先租后售的模式，具体为签订租赁合同，租期为 5 个月，按月收取租金。承租人拥有购买选择权。如果承租人 2 个月之内决定够买租金就变成购买首付款，抵减销售款项；如果承租人在2-5个月内决定购买，之前的租金30%变首付款抵减销售款；如果租赁合同到期没有购买承租人需要支付全部租金。
请问出租人在租赁开始日应当如何进行会计处理？

回答人：chenyiwei
首先明确讨论前提：企业并无长期持有这些设备并将其长期以经营租赁方式出租的意图，预计一般在一年内完成出售，故应归类为存货（出租库存商品）而不是固定资产。
在此前提下，由于在发出商品时，最终的交易结果（对方是否愿意购买）存在不确定性，故按照可变对价的相关原则，应基于最谨慎的情形（即使得截至资产负债表日可确认的收益最小的情形）进行估计，即：
1 、如果截至资产负债表日，发出尚不满 2 个月，但承租人尚未决定购买的，则视同无租试用，不确认出售或者租金收入；
2 、如果截至资产负债表日，发出已满 2 个月不满 5 个月，承租人尚未决定购买的，则按照抵减30%首付款后的租金按 5 个月摊销确认各月租金收入。
如果截至资产负债表日已满 5 个月，或者承租人已决定购买，则不确定性消除，按实际情况处理即可。

提问人：小水 爱 米粒 时间：2022-11-08 14:58:51
感谢陈版主。跟您进一步确认会计处理如下：
1.如截止到资产负债表日未满 2 个月，视同无租使用，那收到的租金应该确认合同负债对么。如果未来客户购买实现控制权转移一并确认产品销售收入；如果客户最终未实现购买一直出租，应该在剩余期间按全部租金价款摊销确认租金收入么？

回答人：chenyiwei
租金不使用合同负债科目，仍作为预收账款核算。